【裁判字號】    99,裁,3416
【裁判日期】    991216
【裁判案由】    理監事選舉
【裁判全文】
最  高  行  政  法  院  裁  定
                                      99年度裁字第3416號
抗  告  人  陳敏宏
上列抗告人因與相對人臺南縣政府間理監事選舉事件，對於中華
民國99年7月26日高雄高等行政法院99年度訴字第297號裁定，提
起抗告，本院裁定如下︰
    主  文
抗告駁回。
抗告訴訟費用由抗告人負擔。
    理  由
一、按抗告法院認抗告為不合法或無理由者，應為駁回抗告之裁
    定。
二、原裁定以：（一）訴外人臺南縣永康市安康社區發展協會（
    下稱發展協會）於民國98年9月13日召開第1次會員大會，會
    中同時舉辦第7屆理監事改選，並選出抗告人為發展協會第7
    屆理事長，因部分會員於會中對選舉過程諸多違法缺失當場
    表示異議，並以書面向臺南縣永康市公所（下稱永康市公所
    ）陳情，經永康市公所以98年9月23日所社會字第009800373
    27號函轉請抗告人(按應係相對人)辦理，相對人針對上開疑
    點多次函詢永康市公所後，以98年11月11日府社行字第0980
    268873號函復（下稱系爭98年11月11日函）永康市公所略以
    ：「……說明：一、復貴所98年11月5日所社會字第0980043
    575號。二、有關所送該會此次選舉票一節；查人民團體選
    舉罷免辦法第8條第1項……另依該辦法第18條……經核對貴
    所所檢送該會之選舉票並未依上開規定辦理。三、綜上，請
    貴所儘速依相關法令規定輔導該社區發展協會辦理重選並將
    選舉結果報府核備。」抗告人對系爭98年11月11日函不服，
    提起訴願，亦遭內政部以系爭98年11月11日函並非行政處分
    而為不受理之決定，抗告人仍不服，遂提起行政訴訟。（二
    ）查系爭98年11月11日函所載，其正本及副本之受文者分別
    為永康市公所及相對人所屬社會處，而其內容詳如上述，可
    知該函確係相對人函復永康市公所98年11月5日所社會字第0
    980043575號之函詢，所為應如何辦理之指示，屬上級機關
    對下級機關本於職權所行之指揮監督，並不因而對人民直接
    發生具體的法律上效果，自非行政處分，不得對之提起行政
    爭訟，抗告人復提起行政訴訟，其起訴不合法，而駁回抗告
    人之訴，經核無不合。
三、抗告意旨略謂：發展協會召開會員大會之際，雖有部分會員
    對選舉過程有所質疑且當場表示異議，惟所提之缺失皆由在
    場之永康市公所社會課課長及承辦人員駁斥，並表明一切程
    序合法，始開始選舉。再者，若該過程有任何不合程序或不
    合法之處，也應屬發展協會上級單位即永康市公所社會課課
    長及承辦人員之疏失，何以發展協會需要承擔上級單位之疏
    失等語。
四、本院按：經查上開抗告人之指摘，無關原裁定關於系爭98年
    11月11日函並非行政處分合法性之認定，是抗告意旨求予廢
    棄原裁定，並無理由，應予駁回。
五、據上論結，本件抗告為無理由。依行政訴訟法第104條、民
    事訴訟法第95條、第78條，裁定如主文。
中    華    民    國    99    年    12    月    16    日
                    最高行政法院第四庭
                        審判長法官  黃  璽  君
                              法官  鄭  忠  仁
                              法官  楊  惠  欽
                              法官  吳  東  都
                              法官  陳  金  圍

以  上  正  本  證  明  與  原  本  無  異
中    華    民    國    99    年    12    月    17    日
                              書記官  郭  育  玎

司法院資訊處製作；財團法人民間司法改革基金會備份。
